Maria Cruz Moreno

Resumen Profesional

Técnico auxiliar de enfermería con título, y certificado de profesionalidad con experiencia en asistencia a personas con enfermedades y independencia. Apoyo directo a médicos y enfermeras en todas las funciones clínicas, supervisión de la medicación, y atención y seguimiento del estado de los pacientes.

Experiencia

TECNICO EN CUIDADOS DE AUXILIAR DE ENFERMERIA sept. 2020 - nov. 2020

Residencia Vitalia Mairena, Mairena del Aljarafe, SE

- Actividades de aseo personal, mantenimiento del orden, cuidados higiénicos y seguimiento de pautas de alimentación.
- Asistencia social y apoyo emocional a pacientes y familiares.
- Realización de cambios posturales y prestación de servicios auxiliares.
- Limpieza y mantenimiento de los utensilios del residente, preparación de camas, lavandería y colaboración en el mantenimiento de las habitaciones.
- Recogida de datos termométricos y registros de deposiciones.

LIMPIEZA Y AYUDA A DOMICILIO feb. 2018 - feb. 2019

Cuenta propia, Montellano, SE

 Actividades de aseo personal, mantenimiento del orden, cuidados higiénicos y seguimiento de pautas de alimentación.

O DEPENDIENTA DE PANADERIA abr. 2016 - dic. 2016

El Polvillo, Dos Hermanas, Sevilla

- Desarrollo de funciones como cobro en caja, reposición y recepción de pedidos.
- Trato con proveedores con actitud positiva y cordial.
- Preparación de expositores decorativos de alimentos.
- Experiencia demostrable en cuidado del establecimiento y control de stock.

Contacto



727 730 401



mcruzmoreno00@gmail.com



C/Recesvinto 9, 41703, Dos H ermanas Sevilla

Aptitudes

- Buena capacidad comunicativa tanto de cara al publico, como en el entorno de trabajo.
- Metódica y organizada.
- Buena capacidad de resolución y adaptación ante situaciones no esperadas.
- Buena predisposición a la formación.
- Disponibilidad de incorporación inmediata.

Formación Académica

TECNICO EN CUIDADOS AUXILIAR DE ENFERMERIA - SANIDAD

dic. 2019

IES ALBERT EINSTEIN, Sevilla, SE

CURSOS

- -Curso Auxiliar Geriatría (20h).
- -Curso del Trastorno de la infancia, adolescencia y vejez (22h).
- -Curso Primeros Auxilios (15h).
- -Curso Auxiliar de quirofano (10h).
- -Curso HPV: Cribado del cáncer del cervix (30h).
- -Curso soporte vital basico (10h).
- -Curso FCA2005: El papel del deterioro cognitivo como antesala de la demencia (15h)